---
title: "mixtape_MatchingSubclassification"
output: html_document
---

```{r setup, include=FALSE}
knitr::opts_chunk$set(echo = TRUE)
library(pacman)
pacman::p_load(tidyverse, haven)

```

## Subclassification

- 層ごとに十分なサンプル数があれば、common supportの仮定が満たされる

- 逆に言えば、次元の呪いによって、サンプル数がcovariatesの数に対して少ないと、common supportがviolateされるため、ATTが計算できない


```{r titanic}

read_data <- function(df){
  full_path <- paste("https://raw.github.com/scunning1975/mixtape/master/",
                     df, sep = "")
  df <- read_dta(full_path)
  return(df)
}


titanic <- read_data("titanic.dta") %>% 
  mutate(d = case_when(class == 1 ~ 1, TRUE ~ 0))


titanic %>% glimpse()

ey1 <- titanic %>% 
  filter(d == 1) %>% 
  pull(survived) %>% 
  mean()

ey0 <- titanic %>% 
  filter(d == 0) %>% 
  pull(survived) %>% 
  mean()

sdo <- ey1 - ey0

sdo##age and genderがobservable confounderであるが、それらを統制していない単純な平均差



```

### subclassification procedure

- データを分割する（若年男性、若年女性、壮年男性、壮年女性）

- それぞれのグループについて差を計算する

- control群の人々の数をそれぞれのグループで計算し、それらをcontrolの総数で割る。これがstrata weightになる

- strata weightsを用いてaverage survival rateを計算する



```{r titanic_subclassification}

pacman::p_load(stargazer, magrittr, tidyverse, haven)


titanic %<>% 
  mutate(s = case_when(sex == 0 & age == 1 ~ 1,
                       sex == 0 & age == 0 ~ 2,
                       sex == 1 & age == 1 ~ 3,
                       sex == 1 & age == 0 ~ 4,
                       TRUE ~ 0))

# titanic %>% glimpse()

library(purrr)

titanic %>% glimpse()

titanic <- titanic %>% 
  mutate(survived = as.double(survived))

titanic %>% 
  group_by(s) %>% 
  nest() %>% 
  mutate(raw_mean = map_df(data, ~mean(data$survived), na.rm = TRUE))

## summariseを使った方が数字を出すだけなら楽！

titanic %>% 
  group_by(s) %>% 
  summarise(mean = mean(survived))

## nestにこだわるならmap

titanic %>% 
  group_by(s) %>% 
  nest() %>% 
  mutate(model_lm = map(data, ~lm(survived ~ class, data = .x)))

## 正解を叩き出した

titanic %>% 
  group_by(s) %>% 
  nest() %>% 
  arrange(s) %>% 
  mutate(mean = map_dbl(data, ~mean(.x$survived))) 


## potential outcomesによって分けて計算してみる

obs <-  nrow(titanic)

nested <- titanic %>% 
  group_by(s) %>% 
  nest() %>% 
  arrange(s) %>% 
  mutate(for_mean_1 = map(data, ~filter(.x, .x$d == 1)),
         for_mean_0 = map(data, ~filter(.x, .x$d == 0))) %>% 
  mutate(mean_1 = map_dbl(for_mean_1, ~mean(.x$survived)),
         mean_0 = map_dbl(for_mean_0, ~mean(.x$survived)),
         diff = mean_1 - mean_0) %>% 
  mutate(weights = map_dbl(.x = for_mean_0, ~nrow(.x)/obs))



WATE <- nested %>% 
  ungroup(s) %>% 
  dplyr::select(mean_1, mean_0, diff, weights) %>% 
  mutate(weighted = diff * weights,
         simple_diff = mean_1 - mean_0) %>% 
  summarise(wate = sum(weighted)) %>% 
  as.double(.)



simple_diff <- titanic %>% 
  group_by(d) %>% 
  summarise_all(mean) %>%
  arrange(d) %>% 
  pull(survived)


SDO <- abs(simple_diff[[1]] - simple_diff[[2]])
SDO#単なる平均値の比較はselection bias項をキャンセルできていないため、因果効果を過大評価している

stargazer(WATE, SDO, type = "text")##チュートリアルと同じ結果を再現完了した！

## 層別してから回帰（実質subclassificationのはず）

titanic %>% 
  split(.$s) %>% 
  map(~lm(survived ~ d, data = .x))


titanic %>% group_by(s) %>% 
  nest() %>% 
  pull(data)


titanic %>% 
  mutate()



```




```{r tutorial_scripts}

Titanic <- read_data("titanic.dta") %>% 
  mutate(d = case_when(class == 1 ~ 1, TRUE ~ 0))

Titanic %<>%
  mutate(s = case_when(sex == 0 & age == 1 ~ 1,
                       sex == 0 & age == 0 ~ 2,
                       sex == 1 & age == 1 ~ 3,
                       sex == 1 & age == 0 ~ 4,
                       TRUE ~ 0),
         survived = as.double(survived))


ey11 <- Titanic %>% 
  filter(s == 1 & d == 1) %$%##展示パイプ演算子
  mean(survived)


ey10 <- Titanic %>% 
  filter(s == 1 & d == 0) %$%
  mean(survived)


ey21 <- Titanic %>% 
  filter(s == 2 & d == 1) %$%
  mean(survived)

ey20 <- Titanic %>% 
  filter(s == 2 & d == 0) %$%
  mean(survived)

ey31 <- Titanic %>% 
  filter(s == 3 & d == 1) %$%
  mean(survived)

ey30 <- Titanic %>% 
  filter(s == 3 & d == 0) %$%
  mean(survived)


ey41 <- Titanic %>% 
  filter(s == 4 & d == 1) %$% 
  mean(survived)

ey40 <- Titanic %>% 
  filter(s == 4 & d == 0) %$% 
  mean(survived)

diff1 = ey11 - ey10
diff2 = ey21 - ey20
diff3 = ey31 - ey30
diff4 = ey41 - ey40

diff1
diff2
diff3
diff4

obs = nrow(titanic)

wt1 <- titanic %>% 
  filter(s == 1 & d == 0) %$% 
  nrow(.)/obs

wt2 <- titanic %>% 
  filter(s == 2 & d == 0) %$%
  nrow(.)/obs

wt3 <- titanic %>% 
  filter(s == 3 & d == 0) %$%
  nrow(.)/obs

wt4 <- titanic %>% 
  filter(s == 4 & d == 0) %$%
  nrow(.)/obs


WeightedAve = diff1 * wt1 + diff2 * wt2 + diff3 * wt3 + diff4 * wt4

WeightedAve

stargazer(WeightedAve, sdo, type = "text")



```




```{r training_bias_reduction}

library(tidyverse)
library(haven)


read_data <- function(df){
  
  full_path <- paste("https://raw.github.com/scunning1975/mixtape/master/",
                     df, sep = "")
  df <- read_dta(full_path)
  return(df)
}

training_bias_reduction <- read_data("training_bias_reduction.dta") %>% 
  mutate(
    Y1 = case_when(Unit %in% c(1,2,3,4) ~ Y),
    Y0 = c(4,0,5,1,4,0,5,1))

# training_bias_reduction %>% glimpse()

train_reg <- lm(Y ~ X, training_bias_reduction)

training_bias_reduction <- training_bias_reduction %>% 
  mutate(u_hat0 = predict(train_reg))




```




```{r　new_experimental}

library(pacman)
pacman::p_load(tidyverse, haven)

read_data <- function(df)
{
  full_path <- paste("https://raw.github.com/scunning1975/mixtape/master/",
                   df, sep = "")
  df <- read_dta(full_path)
  return(df)
  }


nsw_dw <- read_data("nsw_mixtape.dta")

# nsw_dw %>% pull(data_id) %>% unique()

nsw_dw %>% glimpse()

nsw_dw %>% 
  filter(treat == 1) %>% 
  summary(re78)


nsw_dw %>% 
  group_by(treat) %>% 
  nest() %>% 
  mutate(summary = map(.x = data, ~summary(.x))) %>% 
  pull(summary)

nsw_dw %>% glimpse()

mean1 <- nsw_dw %>% 
  filter(treat == 1) %>% 
  pull(re78) %>% #income
  mean()

nsw_dw$y1 <- mean1

mean0 <- nsw_dw %>% 
  filter(treat == 0) %>% 
  pull(re78) %>% 
  mean()


nsw_dw$y0 <- mean0

ate <- unique(nsw_dw$y1 - nsw_dw$y0)

nsw_dw <- nsw_dw %>% 
  filter(treat == 1) %>% 
  select(-y1, -y0)#とりあえずNSW_programのparticipantsのデータを揃えた




```




```{r ps_score}

nsw_dw_cpscontrol <- read_data("cps_mixtape.dta") %>% 
  bind_rows(nsw_dw) %>% 
  mutate(agesq = age^2,
         agecube = age^3,
         educsq = educ * educ,
         u74 = case_when(re74 == 0 ~ 1, TRUE ~ 0),
         u75 = case_when(re75 == 0 ~ 1, TRUE ~ 0),
         interaction1 = educ * re74,
         re74sq = re74^2,
         re75sq = re75^2,
         interaction2 = u74*hisp)

nsw_dw_control %>% 
  select(re74, re75) -> re



re %>% 
  ggplot(aes(x = re74)) + 
  geom_histogram()


re %>% 
  ggplot(aes(x = re75)) + geom_histogram()

# estimating ps_score

logit_nsw <- glm(treat ~ age + agesq + agecube + educ + educsq + marr + nodegree + black + hisp + re74 + re75 + u74 + 
                   u75 + interaction1, family = binomial(link = "logit"), data = nsw_dw_cpscontrol)

nsw_dw_cpscontrol <- nsw_dw_cpscontrol %>% 
  mutate(psscore = logit_nsw$fitted.values)

# psscoreの分布をみる

nsw_dw_cpscontrol %>% 
  select(treat, psscore) %>% 
  ggplot(aes(x = psscore)) + 
  geom_histogram(aes(y = ..density..)) + 
  facet_grid(~treat) + 
  labs(y = "Density")


nsw_dw_cpscontrol %>% 
  filter(treat == 1) %>% 
  ggplot(aes(x = psscore)) + 
  geom_histogram() + 
  ylim(c(0, 50)) 



# mean psscore

psscore_control <- nsw_dw_cpscontrol %>% 
  filter(treat == 0) %>% 
  pull(psscore) %>% 
  mean()


psscore_treated <- nsw_dw_cpscontrol %>%
  filter(treat == 1) %>% 
  pull(psscore) %>% 
  mean()

psscore_control

psscore_treated




```










