---
title: "mixtape_PotentialOutcomesCausalModel"
output: html_document
---

```{r setup, include=FALSE}
knitr::opts_chunk$set(echo = TRUE)
```

## Randomization-based Inference

### Fisherのテスト

-   8杯のミルクティーのうち、四つがミルクを先に入れた紅茶で、残り半分が紅茶を先に入れたもの。婦人はどの四つがミルクを先に入れた紅茶か判別できるのか。できるとして、どのように婦人に見分ける能力があると判断できるだろうか。
-   仮に可能ならば、4つ全て選べる確率は$\frac{1}{{}_8 \mathrm{C}_4}$

```{r expand}

a <- c(1, 2, 3, 4, 5, 6)
b <- c(10, 11, 12, 13, 14, 15)

df <- tibble(A = a, B = b)

tidyr::expand(df, A, B)#直積集合をデータフレームとして返す関数


```


```{r tea}

library(tidyverse)
library(utils)
library(magrittr)

correct <- tibble(
  cup = c(1:8),
  guess = c(1:4, rep(0, 4))
)

correct %>% glimpse()
#combn()は全ての組み合わせを出力する関数
#t()はtranspose関数



 combo <-  correct %$% as_tibble(t(combn(cup, 4))) %>%
    transmute(
      cup_1 = V1, cup_2 = V2, 
      cup_3 = V3, cup_4 = V4
    ) %>% #70通り出てきているが、これは8C1=70からきている
    mutate(permutation = 1:70) %>% #70通りの組み合わせにIDを振っている
    crossing(., correct) %>% #crossingはexpand()などと同様、直積集合を返す関数
    arrange(permutation, cup) %>% 
    mutate(correct = case_when(cup_1 == 1 & cup_2 == 2 & cup_3 == 3 & cup_4 == 4 ~ 1, TRUE ~ 0))
    
    
combo %>% glimpse()

sum(combo$correct==1)
 
p_value <- sum(combo$correct == 1)/nrow(combo)

print(p_value)#0.01428571...直接p値を計算した

#ここで計算しているのは、女性が全てのミルク先入れミルクティーを偶然に当てる確率であり、これが1%弱であることから、偶然当てたよりも見分ける能力があったとみなすのが正しいだろうという話。


```


## steps to a p-value






```{r randomization_inference_with_SharpNull}

library(tidyverse)
library(magrittr)
library(haven)

read_data <- function(df){
  full_path <- paste("https://raw.github.com/scunning1975/mixtape/master/",
                     df, sep = "")
  df <- read_dta(full_path)
  return(df)
}

ri <- read_data("ri.dta") %>% 
  mutate(id = c(1:8))

treated <- c(1:4)
# 
# ri %>% glimpse()
# ri %>% str() 
# 

combo <- ri %$% as_tibble(t(combn(id, 4))) %>% 
  transmute(
    treated1 = V1, treated2 = V2,
    treated3 = V3, treated4 = V4) %>% 
  mutate(permutation = 1:70) %>% 
  crossing(., ri) %>% 
  arrange(permutation, name) %>% 
  mutate(d = case_when(id == treated1|id == treated2|
                         id == treated3|id == treated4 ~ 1,
                       TRUE ~ 0))

te1 <- combo %>% 
  group_by(permutation) %>% 
  filter(d == 1) %>%#d==1は単に「treated unitsであれば1」というだけのダミー
  summarize(te1 = mean(y, na.rm = TRUE))

te0 <- combo %>% 
  group_by(permutation) %>% 
  filter(d == 0) %>% 
  summarize(te0 = mean(y, na.rm = TRUE))

# combo %>% glimpse()
# te1 %>% glimpse()
# te0 %>% glimpse()
# 
# combo %>% 
#   filter(permutation == 1) %>% glimpse()

# inner_join(te1, te0, by = "permutation")

n <- nrow(inner_join(te1, te0, by = "permutation"))#permutationの組ごとにdfをマッチして、それらの行数を出力している

p_value <- inner_join(te1, te0, by = "permutation") %>% 
  mutate(ATE = te1 - te0) %>% 
  dplyr::select(permutation, ATE) %>% 
  arrange(ATE) %>% #test statisticであるATEを小さい順に並べ直している
  mutate(rank = 1:nrow(.)) %>% 
  filter(permutation == 1) %>% 
  pull(rank)/n

# inner_join(te1, te0, by = "permutation") %>% 
#   mutate(ATE = te1 - te0) %>% 
#   dplyr::select(permutation, ATE) %>% 
#   arrange(ATE) %>%
#   mutate(rank = 1:nrow(.)) %>% 
#   mutate(dummy = case_when(rank >= 41~1, TRUE ~ 0)) %>% 
#   filter(permutation == 1) %>% 
#   pull(rank)


p_value


```

# other test statistics

- 平均値の差は外れ値に弱いため、medianの差の絶対値や、outcomeにlogを取ることで収入分布などの偏ったデータに対処するパターン（Imbens and Rubin 2015, ch5）など色々ある

- どのtest statisticsを使うにしても、どれもデータの一側面にしかフォーカスしておらず、unobservedな属性によって生じるデータの偏りを排除しきれない問題がある。そして、特にpotential outcomesの分散がtreatとcontrolで異なる場合が問題となる。

- 分布の違いを検出するためのKolmogorov-Smirnov 検定

- 検定統計量は以下のように、Empirical Cumulative Distribution Functionの群間差の最大値として定義される


$$

T_{KS} = \text{max}|\hat{F}_T(Y_i) - \hat{F}_C(Y_i)|

$$


```{r ks-test}

library(tidyverse)
library(stats)

tb <- tibble(
  d = c(rep(0, 20), rep(1, 20)),
  y = c(0.22, -0.87, -2.39, -1.79, 0.37, -1.54, 
        1.28, -0.31, -0.74, 1.72, 
        0.38, -0.17, -0.62, -1.10, 0.30, 
        0.15, 2.30, 0.19, -0.50, -0.9, 
        -5.13, -2.19, 2.43, -3.83, 0.5, 
        -3.25, 4.32, 1.63, 5.18, -0.43, 
        7.11, 4.87, -3.10, -5.81, 3.76, 
        6.31, 2.58, 0.07, 5.76, 3.50)
)

kdensity_d1 <- tb %>% 
  filter(d == 1) %>% 
  pull(y)

kdensity_d1 <- density(kdensity_d1)


kdensity_d0 <- tb %>% 
  filter(d == 0) %>% 
  pull(y)

kdensity_d0 <- density(kdensity_d0)

kdensity_d0 <- tibble(x = kdensity_d0$x, y = kdensity_d0$y, d = 0)

kdensity_d1 <- tibble(x = kdensity_d1$x, y = kdensity_d1$y, d = 1)

kdensity <- full_join(kdensity_d1, kdensity_d0)

kdensity$d <- as_factor(kdensity$d)

ggplot(kdensity)+
  geom_point(size = .3, aes(x, y, color = d)) + 
  xlim(-7, 8) +
  labs(title = "Kolmogorov-Smirnov Test")+
  scale_color_discrete(labels = c("Control", "Treatment"))


```


## Randomization inference with large n

- nが大きいと、組み合わせの数は膨大になり、実質的に計算不能になるためapproximate p-valuesを計算する

- 具体的には、ランダムにtreat assignmentする、"Sharp Null"の下でのtest statisticを計算する、これらをたくさん繰り返す。最後に計算されたtest statistic under Sharp Nullの分布におけるランクを用いてp-valueを計算するという流れ。


```{r thornton_ri}

library(tidyverse)
library(haven)

read_data <- function(df){
  full_path <- paste("https://raw.github.com/scunning1975/mixtape/master/",
                     df, sep = "")
  df <- read_dta(full_path)
  return(df)
}

hiv <- read_data("thornton_hiv.dta")

hiv %>% glimpse()

# creating permutations

tb <- NULL

permuteHIV <- function(df, random = TRUE){
  tb <- df
  first_half <- ceiling(nrow(tb)/2)#n/2より大きい最小の整数
  second_half <- nrow(tb) - first_half
  
  if(random == TRUE){
    tb <- tb %>% 
      sample_frac(1) %>% #sample_fracでrandomized
      mutate(any = c(rep(1, first_half), rep(0, second_half)))# randomに並べ替えたデータを上から半分はtreat、下半分はcontrolとしてrandomly assignしている！
  }
  
  te1 <- tb %>% 
    filter(any == 1) %>% 
    pull(got) %>%#gotは目的変数 
    mean(na.rm = TRUE)
  
  te0 <- tb %>% 
    filter(any == 0) %>% 
    pull(got) %>% 
    mean(na.rm = TRUE)
  
  ATE <- te1 - te0
  return(ATE)
}

permuteHIV(hiv, random = FALSE)


# hiv %>% 
#   mutate(id = 1:nrow(.)) %>% 
#   sample_frac(1) %>% 
#   dplyr::select(id, got)
# 
# sample_frac(hiv, size = 0.01)


iterations <- 1000

permutation <- tibble(
  iteration = c(seq(iterations)),
  ATE = as.numeric(
    c(permuteHIV(hiv, random = FALSE), map(seq(iterations-1), ~permuteHIV(hiv, random = TRUE)))
  )
)

# calculating the p-value

permutation <- permutation %>% 
  arrange(-ATE) %>% #大きい順に上から並べ直した
  mutate(rank = seq(iterations))

p_value <- permutation %>% 
  filter(iteration == 1) %>% 
  pull(rank)/iterations

p_value


# 
# map(seq(iterations-1), ~permuteHIV(hiv, random = TRUE)) 

# c(seq(iterations))



```









